臺灣臺北地方法院刑事判決　　　　　　　 96年度易字第193號
公　訴　人　臺灣臺北地方法院檢察署檢察官
被　　　告　甲○○
上列被告因強制罪案件，經檢察官提起公訴（95年度偵字第1785
4號），被告就被訴事實為有罪之陳述，本院合議庭裁定以簡式
審判程序審理，爰判決如下：
    主  文
甲○○以強暴妨害人行使權利，處罰金新台幣參仟元，如易服勞
役以新台幣壹仟元折算壹日。
    事  實
一、甲○○於民國九十五年七月二十六日凌晨三時四十分許，與
    友人聚餐後，在臺北市中山區○○○路○段六十五巷內，搭
    乘乙○○所駕駛車牌號碼471-CS號營業用小客車回家，該車
    行經臺北市中正區○○○路○段時，甲○○與乙○○發生口
    角爭執，此時乙○○因感受到威脅，即按其計程車隊無線電
    發話器，讓其他隊友聽見其與乘客甲○○之爭執與對話，以
    前來救援，嗣乙○○所駕計程車行至臺北市○○○路與和平
    西路口時，甲○○即要求乙○○停車，詎甲○○待乙○○停
    車後，竟基於強暴妨害他人行使權利之犯意，自該計程車左
    後方下車後，走到乙○○之駕駛座旁，施腕力動手擬開該車
    駕駛座車門，並大聲喝叫乙○○下車與其前往統一超商拿計
    程車費，乙○○因心生害怕即將車門上鎖，不敢下車，甲○
    ○即至車前敲打乙○○車前引擎蓋，並脫下其上衣赤裸上身
    ，持續拍打該車引擎蓋，見乙○○不從，隨後又在路旁拿起
    一面「禁止停車」之鐵架，作勢要攻擊乙○○及其車輛，逼
    使乙○○只好倒車，而以強暴方式，妨害乙○○駕駛其計程
    車自由離開之權利，嗣經警到場處理而查獲上情。
二、案經乙○○訴請臺北市政府警察局中正第二分局移送台灣台
    北地方法院檢察署檢察官偵查起訴。
    理  由
一、上揭事實，業據被告甲○○於本院調查及審理時坦承不諱，
    核與(1)證人乙○○於偵查中結證稱：七月二十六日凌晨三時
    四十分許，我駕駛471-CS計程車在中山北路二段六十五巷內
    載被告甲○○，他上車後有聽到他與其他人吵架，因我覺得
    有異狀，請他告訴我詳細地址，但他就開始罵我三字經，所
    以我就按無線電發話器，並將客人與我的對話讓其他台友知
    道我需要救援，然後我駛到羅斯福路、和平西路口，該乘客
    就要我停車，我停車後，被告甲○○就走到駕駛座且動手開
    我車門，我感覺不對就上鎖，他打不開車門就大叫要我下車
    跟他去統一超商拿錢，我不敢下車，他就跑到我車前敲打我
    引擎蓋，並脫下他衣服，他又從褲袋掏出五百元要我下車拿
    錢，我不下車，他去拿一面禁止停車的鐵架作勢要攻擊我，
    我倒車逃跑，到羅斯福路二段消防隊前，我大叫請值班人員
    幫忙報警等語（詳偵卷第十六頁、第三二頁），及(2)現場目
    擊證人證人許嘉修於偵查中結證稱：聽到有人在消防隊外面
    爭吵，我跑出去看，看到一名赤裸上身的男子手上有拿一面
    禁止停車牌子等情均相符（詳偵卷第十九頁、第三七頁），
    是被告甲○○自白與事實相符，本案罪證明確，被告甲○○
    犯行堪以認定。
二、按被告甲○○赤裸上身持隨手取得之鐵架站在乙○○所駕計
    程車前面，逼使乙○○只能以倒車方式離開，顯係以強暴方
    式妨害乙○○行使駕車離去之自由，故核被告甲○○所為係
    犯刑法第三百零四條第一項強制罪，爰審酌被告甲○○係因
    酒醉自制力較弱而引發本件事端、被告已坦承犯行於本院調
    查時當庭向告訴人乙○○道歉、告訴人乙○○表示請求從輕
    量刑等一切情狀，量處如主文所示之刑，並諭知易服勞役之
    折算標準，以示懲儆。
據上論斷，依刑事訴訟法第二百九十九條第一項前段、第二百七
十三條之一第一項，刑法第三百零四條第一項、第四十二條第三
項，刑法施行法第一條之一判決如主文。
本案經檢察官侯靜雯到庭執行職務。
中　　華　　民　　國　　96　　年　　 1　　月　　31　　日
　　　　　　　　　刑事第四庭  法　官　劉慧芬
上正本證明與原本無異。
如不服本判決，應於判決送達後10日內向本院提出上訴狀（應抄
附繕本）。告訴人或被害人如對於本判決不服者，應具備理由請
求檢察官上訴，其上訴期間之計算係以檢察官收受判決正本之日
期為準。
                              書記官  楊志純
中　　華　　民　　國　　96　　年　　1 　　月　　31　　日
